ACORDAO-COMPLETO-2518211

ACÓRDÃO DE RELAÇÃO

ACÓRDÃO DE RELAÇÃO 650/2022 ATA 11/2022 - PLENÁRIO

Acórdão 650/2022-TCU-Plenário
VISTOS e relacionados estes autos de tomada de contas especial instaurada pelo Fundo Nacional de Saúde - MS, em desfavor de Carlos Alberto Caieiro, Rosieli Alves Chiaratto, Fernando Ceretta e Jane das Chagas Lebre, em razão da não comprovação da regular aplicação dos recursos repassados pela União por meio do Fundo Nacional de Saúde - MS;
	Considerando que a Secretaria de Controle Externo de Tomada de Contas Especial - SecexTCE, mediante pareceres uniformes (peças 59 - 61) , propôs desconsiderar a personalidade jurídica da sociedade empresária Clínica Centro Nefrológico de Ariquemes Ltda. (CNPJ 06.080.749/0001-72) para que os seus sócios administradores à época dos fatos - Fernando Ceretta (CPF: XXX.879.020-XX) e Jane das Chagas Lebre (CPF: XXX.961.122-XX) , respondam pelo ilícito gerador de dano ao erário apurado neste processo;
	Considerando que a unidade técnica propôs, igualmente, realizar a citação dos responsáveis para que recolham o débito ou apresentem alegações de defesa em face da não comprovação da boa e regular aplicação dos recursos do SUS repassados pelo Fundo Nacional de Saúde ao Fundo Municipal de Saúde de Ariquemes/RO, em razão de pagamentos ao Centro Nefrológico de Ariquemes Ltda., de procedimentos ambulatoriais de terapia renal substitutiva não realizados e/ou não comprovados, conforme constatado no Relatório de Auditoria 13137 MS/SGEP/Denasus;
	Considerando, ainda, que a SecexTCE definiu a responsabilidade dos citandos e quantificou adequadamente o débito, bem assim destacou indícios de conduta dolosa voltada para obter pagamentos indevidos com recursos do Sistema Único de Saúde mediante fraude, demonstrando a presença dos requisitos constantes do art. 50 da Lei 10.406/2002 (Código Civil) para desconsideração da personalidade jurídica da sociedade empresária Clínica Centro Nefrológico de Ariquemes Ltda.;
ACORDAM os Ministros do Tribunal de Contas da União, reunidos em sessão do Plenário, com fulcro no art. 143 do Regimento Interno do TCU, em:
i) desconsiderar, em consonância com o art. 50 da Lei 10.406/2002 (Código Civil) , a personalidade jurídica da sociedade empresária Clínica Centro Nefrológico de Ariquemes Ltda. (CNPJ 06.080.749/0001-72) , para que os seus sócios administradores à época dos fatos, Fernando Ceretta (CPF: XXX.879.020-XX) e Jane das Chagas Lebre (CPF: XXX.961.122-XX) , respondam pelo ilícito gerador de dano ao erário apurado neste processo; e
ii) autorizar a realização das citações propostas pela unidade técnica nos exatos termos constantes da peça 59 a 61.
1. Processo TC-Processo 019.450/2020-6 (TOMADA DE CONTAS ESPECIAL) 
	1.1. Responsáveis: Carlos Alberto Caieiro (XXX.397.526-XX) ; Centro Nefrologico de Ariquemes Ltda (06.080.749/0001-72) ; Fernando Ceretta (XXX.879.020-XX) ; Jane das Chagas Lebre (XXX.961.122-XX) ; Rosieli Alves Chiaratto (XXX.769.439-XX) .
	1.2. Órgão/Entidade: Fundo Nacional de Saúde - MS.
	1.3. Relator: Ministro Antonio Anastasia.
	1.4. Representante do Ministério Público: não atuou.
	1.5. Unidade Técnica: Secretaria de Controle Externo de Tomada de Contas Especial (SecexTCE) .
	1.6. Representação legal: não há.
	1.7. Determinações/Recomendações/Orientações: não há.

Fundo Nacional de Saúde - MS.

Carlos Alberto Caieiro (XXX.397.526-XX); Centro Nefrologico de Ariquemes Ltda (06.080.749/0001-72); Fernando Ceretta (XXX.879.020-XX); Jane das Chagas Lebre (XXX.961.122-XX); Rosieli Alves Chiaratto (XXX.769.439-XX).

ANTONIO ANASTASIA

não há.

Não atuou.

TOMADA DE CONTAS ESPECIAL (TCE)

Secretaria de Controle Externo de Tomada de Contas Especial (SecexTCE).